【裁判字號】    98,易,413
【裁判日期】    980630
【裁判案由】    竊盜
【裁判全文】
臺灣屏東地方法院刑事判決               98年度易字第413號
公  訴  人  臺灣屏東地方法院檢察署檢察官
被      告  甲○○
                    另案於臺灣屏東監獄竹田分監執行中
上列被告因竊盜案件，經檢察官提起公訴（98年度偵字第1287號
），被告於準備程序就被訴事實為有罪之陳述，本院合議庭裁定
由受命法官獨任逕行簡式審判程序，並予判決如下：
    主  文
甲○○夜間侵入住宅竊盜，累犯，處有期徒刑柒月；又竊盜，累
犯，處有期徒刑肆月；又竊盜，累犯，處有期徒刑陸月。應執行
有期徒刑壹年月。
    事  實
一、甲○○曾因毒品危害防制條例案件，經本院以96年度簡字第
    1259號判處有期徒刑6 月確定，於民國96年11月19日易科罰
    金執行完畢，仍不知警惕。意圖為自己不法之所有，於下列
    時地竊取他人之動產：
    於97年10月初某日0 時許之夜間，侵入屏東縣潮州鎮○○
      路88巷300 之1 號丙○○住宅（大門未鎖），自放置在客
      廳之長褲口袋內，竊取丙○○夫婦共有之現金新臺幣（下
      同）5,000 元，得手後將其中3,000 餘元交給其知情之配
      偶林羽珍保管支用（另為緩起訴處分，下同）。
    於97年11月初某日12時許，見位於乙○○潮州鎮○○路30
      號隔壁之鐵皮屋與乙○○上開住宅2 樓高度相同，且乙○○上開住宅2 樓門扇均敞開之際（原起訴書誤載為攀越乙○○住處2 樓窗戶，業經公訴人當庭更正如上），入內竊
      取乙○○所有之金牌3 面（共重約1 錢8 分8 厘）、乙○○女兒所有之行動電話1 具（侵入住宅部分未據告訴）。
      得手後於不詳時間，將該行動電話出賣給不詳之人，得款
      800 餘元。另於97年11月6 日某時許，將該等金牌交予知
      情之林羽珍，囑其持往潮州鎮○○路62號「晶華新生銀樓
      」，以甲○○名義出賣給不知情之該銀樓負責人劉瑞成，
      得款5,000 元，由林羽珍保管支用。
    於97年11月20日12時50分許，前往潮州鎮○○路114 號丁○○住宅，推開窗戶發現1 支鑰匙置於其旁，即以該鑰匙
      開啟住宅大門，侵入其內竊取丁○○所有、共重約10兩5
      錢7 分5 厘之黃金製品（包括項鍊、墜子、手鐲、手鍊、
      戒指、招財貓造型金飾）。得手後旋於同日駕車攜帶該等
      物品、搭載知情之林羽珍前往屏東市，由林羽珍以其本人
      名義分別在民生路178 之2 號「大福珠寶銀樓」、民生路
      147 之1 號「信大銀樓」，出賣5 兩5 錢8 分7 厘、4 兩
      9 錢8 分8 厘之黃金製品給不知情之上開銀樓負責人蔡正
      益、鍾珠，得款各153,650 元、134,676 元。甲○○將
      其中280,000 元交給林羽珍保管支用，餘8,326 元自行花
      用殆盡。
二、林羽珍收受上開現金後，除支付日常生活費用及女兒醫療、
    保險費用外，另亦不時支應甲○○之需索。嗣警方據報認為
    甲○○夫妻涉有重嫌而展開調查，林羽珍心有不安，遂於97
    年12月19日接受警方詢問時，交出上開得款剩餘之100,00
    0元現金，警方即通知丁○○前來具領，始查獲上情。
三、案經丁○○告訴、屏東縣政府警察局潮州分局報告臺灣屏東
    地方法院檢察署檢察官偵查起訴。
    理  由
一、本案被告甲○○所犯加重竊盜等案件，並非法定刑為死刑、
    無期徒刑或最輕本刑3 年以上有期徒刑之罪，亦非高等法院
    管轄第一審之案件，而被告於本院準備程序中就被訴事實為
    有罪之陳述，本院合議庭乃裁定由受命法官獨任進行簡式審
    判程序。又簡式審判程序之證據調查，依刑事訴訟法第273
    條之2 規定，不受同法第159 條第1 項審判外陳述排除之限
    制，再被告對於卷內之各項證據，亦不爭執證據能力，故卷
    內所列之各項證據，自得作為證據，先予敘明。
二、上開事實業據被告甲○○警詢、偵訊及本院審理時坦承不諱
    （參警卷第6 至9 頁、偵卷第20至21頁、本院卷第18至19頁
    、第24至27頁），核與被害人丙○○、乙○○、丁○○、劉
    瑞成、蔡正益、鍾珠等警詢及偵訊證述家中現金、金飾遭
    人竊取及曾購買以甲○○名義出賣之金飾之被害情節（參警
    卷第22至23頁、第25至27頁、第28至30頁、第31至32頁、偵
    卷第8 至11頁）及證人林羽珍於警詢、偵訊證述曾為被告保
    管及支用竊得之上開現金（參警卷第12至16頁、第18至21頁
    、偵卷第7 至8 頁）等情大致相符，復有卷附金飾保單8 紙
    、照片6 張、飾金買進日記簿2 份、贓物認領保管單1 紙、
    及扣押筆錄、扣押物品目錄表1 份可資為憑（參警卷第44至
    46 頁 、第41至43頁、第47至48頁、偵卷第15頁、警卷第40
    頁、第38至39頁），足認被告上開自白與客觀事實相符，本
    件事證已明，被告犯行洵堪認定。
三、按刑法上所謂之夜間，為日出前日沒後，刑事訴訟法第100
    條之3 第3 項定有明文，被告甲○○至被害人丙○○住宅內
    行竊係97年10月初凌晨0 時許，自屬夜間；又查被告於上開
    時間所侵入之屏東縣潮州鎮○○路88巷300 之1 號，係被害
    人丙○○之住宅，業據被害人指述甚詳，足見上址應屬夜間
    有人所住之住宅；是被告甲○○於事實欄一所示之案發當
    日凌晨0 時許，侵入他人住處行竊，核其所為，係犯刑法第
    32 1條第1 項第1 款之夜間侵入住宅竊盜罪；被告就事實欄
    一所示之犯行，均係犯刑法第320 條第1 項之普通竊盜
    罪，上述3 次竊盜犯行，犯意各別，行為互殊，應分論併罰
    之。被告前有如事實欄所載之罪刑執行情形，有臺灣高等法
    院被告前案紀錄表附卷可參，其受徒刑之執行完畢，5 年以
    內故意再犯本件有期徒刑以上之罪，皆為累犯，均應依法加
    重其刑。爰審酌被告正值青壯年，竟囿於貪念竊取財物，侵
    害他人之財產法益；不力求奮發向上，端正品行，思循正途
    謀生，反起意行竊，亦缺乏對他人財產權應予尊重之觀念，
    行為實不足取，且曾犯竊盜等多項犯罪前科，有上開前案紀
    錄表可憑，顯見素行不良，仍不知悔改，再犯本件3 次竊盜
    罪，嚴重危害社會治安；惟念其行竊手段平和，所竊財物價
    值尚非甚鉅及其於審理中坦承全部犯行，犯後態度尚佳等一
    切情狀，各量處如主文所示之刑，併定其應執行之刑，以示
    懲儆。
據上論斷，應依刑事訴訟法第273 條之1 、第299 條第1 項前段
，刑法第320 條第1 項、321 條第1 項第3 款、第47條第1 項、
第51條第5款，刑法施行法第1條之1第1項、第2項前段，判決如
主文。
本案經檢察官潘國威到庭執行職務。
中    華    民    國    98    年    6     月    30    日
                  刑事第三庭    法  官  陳怡先
以上正本證明與原本無異。
如不服本判決應於收受判決後10日內向本院提出上訴書狀，並應
敘述具體理由；其未敘述上訴理由者，應於上訴期間屆滿後20日
內向本院補提理由書（均須按他造當事人之人數附繕本）「切勿
逕送上級法院」。
中    華    民    國    98    年    6     月    30    日
                                書記官  鍾小屏
中華民國刑法第320 條（普通竊盜罪、竊佔罪）
意圖為自己或第三人不法之所有，而竊取他人之動產者，為竊盜
罪，處5 年以下有期徒刑、拘役或5 百元以下罰金。
意圖為自己或第三人不法之利益，而竊佔他人之不動產者，依前
項之規定處斷。
前二項之未遂犯罰之。
中華民國刑法第321 條（加重竊盜罪）
犯竊盜罪而有左列情形之一者，處六月以上、五年以下有期徒刑
：
一、於夜間侵入住宅或有人居住之建築物、船艦或隱匿其內而犯
之者。
二、毀越門扇、牆垣或其他安全設備而犯之者。
三、攜帶兇器而犯之者。
四、結夥三人以上而犯之者。
五、乘火災、水災或其他災害之際而犯之者。
六、在車站或埠頭而犯之者。
前項之未遂犯罰之。


司法院資訊處製作；財團法人民間司法改革基金會備份。
